【裁判字號】    98,審易,742
【裁判日期】    990125
【裁判案由】    竊盜
【裁判全文】
臺灣新竹地方法院刑事判決             98年度審易字第742號
公  訴  人  臺灣新竹地方法院檢察署檢察官
被      告  乙○○
上列被告因竊盜案件，經檢察官聲請簡易判決處刑（98年度偵字
第6747號），經本院新竹簡易庭認不宜依簡易判決處刑，改依通
常程序審理（98年度審竹簡字第1350號），經被告於本院準備程
序中，就被訴事實為有罪之陳述，經告知被告簡式審判程序之旨
，並聽取檢察官、被告之意見後，經本院進行簡式審判程序，本
院判決如下：
    主    文
乙○○共同犯攜帶兇器竊盜罪，累犯，處有期徒刑柒月。
    犯罪事實
一、乙○○前於民國96年間，因詐欺案件，經本院於96年3 月23
    日以96年度竹簡字第258號判決判處有期徒刑3月確定；嗣經
    本院於96年8 月29日以96年度聲減字第1379號裁定減刑為有
    期徒刑1 月又15日確定，甫於96年10月25日易科罰金執行完
    畢。詎其仍不知悔改，竟與廖紹華（另經臺灣新竹地方法院
    檢察署檢察官為緩起訴處分確定），共同基於意圖為自己不
    法所有之竊盜犯意聯絡及行為分擔，於98年6月18日下午3時
    42分許，由乙○○駕駛其等所任職之竹科通信工程有限公司
    所有之車牌號碼2930－KV自用小貨車，搭載廖紹華至新竹市
    ○區○○路400巷9號至51號，由乙○○持客觀上足以危害人
    之生命、身體，可供兇器使用之破壞剪1 支，竊取智敦通訊
    科技股份有限公司（下稱智敦公司）所承包之台灣固網股份
    有限公司（下稱台灣固網公司）所架空之電信纜線約160 公
    尺（價值約新臺幣【下同】1萬6,000元），廖紹華則在下方
    收拾所剪落之電信纜線，得手後即販賣予某不知情之資源回
    收業者，得款約2,000 元後朋分花用。嗣因破壞電信纜線，
    造成客戶斷訊，經輾轉通知智敦公司，智敦公司始悉上情，
    經報警循線而查獲。
二、案經智敦通訊科技股份有限公司訴由新竹市警察局第三分局
    報告臺灣新竹地方法院檢察署檢察官偵查起訴。
    理    由
一、程序部分：
    按除被告所犯為死刑、無期徒刑、最輕本刑為3 年以上有期
    徒刑之罪或高等法院管轄第一審案件者外，於前條第1 項程
    序進行中，被告先就被訴事實為有罪之陳述時，審判長得告
    知被告簡式審判程序之旨，並聽取當事人、代理人、辯護人
    及輔佐人之意見後，裁定進行簡式審判程序，刑事訴訟法第
    273條之1第1 項定有明文。本件被告乙○○所犯係死刑、無
    期徒刑、最輕本刑為3 年以上有期徒刑以外之罪，其於準備
    程序中就被訴事實為有罪之陳述，經告知簡式審判程序之旨
    ，並聽取公訴人及被告乙○○之意見後，本院認為適宜進行
    簡式審判程序，合先敘明。
二、認定被告乙○○犯行所憑之各項證據：
（一）被告乙○○於警詢、偵查中及本院準備程序、簡式審判程
      序時均坦承不諱。其稱略以：伊先前任職於竹科通信工程
      有限公司，該公司於98年6 月初接獲智敦公司稱於新竹市
      ○○路段有振道有限公司的電纜線垂落，但是那幾天下雨
      沒有辦法馬上過去，過了幾天伊與共犯廖紹華於98年6 月
      18日下午一同前往該處，現場架空的電纜線有振道有限公
      司與台灣固網公司的電纜線，伊雖然一開始是搞錯了，但
      是伊分的出來振道有限公司與台灣固網公司之電纜線的差
      別，伊就拿竹科通信工程有限公司所有之破壞剪剪斷台灣
      固網公司的電纜線，由共犯廖紹華負責收該電纜線，之後
      伊就將電纜線拿至資源回收場變賣得款2,000 元，而與共
      犯廖紹華平分花用等語（見偵查卷第7至10、30至33頁，
      本院卷第22、25至30頁）。
（二）證人即共犯廖紹華於警詢、偵查中之證述。其稱：他與被
      告乙○○任職於竹科通信工程有限公司，平常都是被告乙
      ○○在帶他，他們公司接獲電信纜線垂落的消息，而於98
      年6月18日下午3 時前往新竹市○○路400巷附近，看見有
      一電纜線垂落，但是他分不出來振道有限公司與台灣固網
      公司電纜線的差別，就由被告乙○○上去將垂落的電纜線
      剪斷，他則在下面負責收電纜線，之後被告乙○○將電纜
      線拿去變賣後分了1,000 元給他等語（見偵查卷第11至13
      、30至33頁）。
（三）告訴代理人甲○○於警詢、偵查中及本院準備程序、簡式
      審判程序之指訴。其稱：他任職於智敦公司擔任工程科之
      科長，他們公司承包台灣固網公司的電纜線，而被告乙○
      ○任職之竹科通信工程有限公司係他們公司之下包，因他
      們公司接獲通報於98年6月18日下午3時42分許，在新竹市
      ○○路400巷9號至51號之台灣固網有斷訊之情況，他們公
      司派員工去搶修的時候發現電纜線被剪走，後來經調閱監
      視錄影帶才發現係被告乙○○與共犯廖紹華所為，被剪斷
      的電纜線約價值1萬6,000元等語（見偵查卷第4至6、30至
      33頁，本院卷第10、29頁）。
（四）證人鄧凱雄於警詢中之證述。其稱：他係永志資源回收場
      的員工，他於98年6 月18日當天下午有上班，但是沒有收
      到被告乙○○所稱之電纜線，客人如果拿東西到回收場販
      賣，需要開項目收據，但是他們回收場於98年6 月18至23
      日之間均沒有收受電纜線等語（見偵查卷第14至17頁）。
（五）此外，復有車籍查詢－基本資料詳細畫面1 紙、監視錄影
      器翻拍照片4 張等資料在卷可稽（見偵查卷第18、25、26
      頁）。
（六）綜上，本件事證業臻明確，被告乙○○上揭犯行至堪認定
      ，應依法予以論科。
三、論罪科刑：
（一）論罪：按所謂兇器，其種類並無限制，凡客觀上足對人之
      生命、身體、安全構成威脅，具有危險性之兇器均屬之，
      且祇須行竊時攜帶此種具有危險性之兇器為已足，並不以
      攜帶之初有行兇之意圖為必要（最高法院79年度臺上字第
      5253號判例意旨參照）。是核被告乙○○持客觀上足以對
      人之生命、身體之安全構成威脅，且具有危險性而屬兇器
      之破壞剪1 支，竊取告訴人智敦通訊科技股份有限公司所
      有之電纜線之犯行，係犯刑法第321條第1項第2 款之攜帶
      兇器竊盜罪。又被告乙○○與共犯廖紹華就本案之竊盜犯
      行，有犯意之聯絡及行為之分擔，皆為共同正犯。
（二）累犯：被告乙○○前於96年間，因詐欺案件，經本院於96
      年3月23日以96年度竹簡字第258 號判決判處有期徒刑3月
      確定；嗣經本院於96年8 月29日以96年度聲減字第1379號
      裁定減刑為有期徒刑1 月又15日確定，甫於96年10月25日
      易科罰金執行完等情，有臺灣高等法院被告前案紀錄表1
      份附卷可稽，其於有期徒刑執行完畢5 年內故意再犯本件
      有期徒刑以上之罪，為累犯，應依刑法第47條第1 項之規
      定加重其刑。
（三）量刑：爰審酌被告乙○○除有上開構成累犯之前案紀錄外
      ，另有妨害風化、違反槍砲彈藥刀械管制條例、違背安全
      駕駛等刑事前科紀錄，有前揭所示之臺灣高等法院被告前
      案紀錄表可稽，足徵其素行不佳，其仍不思守法自制，循
      正當途徑獲取所需，竟為貪圖一己之私，恣意竊取他人財
      物，危害社會治安與他人財產安全，守法意識薄弱，事後
      復將竊得之財物變賣現金後朋分花用，造成追贓之困難及
      有礙財產犯罪之偵查，所為實不足取，惟犯後尚能坦承犯
      行，態度尚可，並同時考量其犯罪動機、手段、所生危害
      等一切情狀，爰量處如主文所示之刑，以示懲儆。
（四）不另為沒收之說明：至本案供被告乙○○竊盜所使用之破
      壞剪1 支，係竹科通信工程有限公司所有，業被告乙○○
      供述明確（見本院卷第16頁），既非被告乙○○所有，依
      刑法第38條第1項第2款及同條第3 項之規定，爰不予宣告
      沒收，併此敘明。
據上論斷，應依刑事訴訟法第273條之1 第1項、第299條第1項前
段，刑法第28條、第321條第1項第3款、第47條第1項，判決如主
文。
本案經檢察官洪期榮到庭執行職務。
中    華    民    國    99    年    1     月    25    日
                  刑事第九庭  法  官    劉兆菊
以上正本證明與原本無異。
如不服本判決應於收受本判決後10日內向本院提出上訴書狀，上
訴書狀應敘述具體理由。上訴書狀未敘述上訴理由者，應於上訴
期間屆滿後20日內補提理由書狀於本院「切勿逕送上級法院」。
中    華    民    國    99    年    1     月    25    日
                              書記官    林兆嘉
附錄本案論罪科刑法條：
中華民國刑法第321條
犯竊盜罪而有左列情形之一者，處6月以上、5年以下有期徒刑：
一、於夜間侵入住宅或有人居住之建築物、船艦或隱匿其內而犯
    之者。
二、毀越門扇、牆垣或其他安全設備而犯之者。
三、攜帶兇器而犯之者。
四、結夥三人以上而犯之者。
五、乘火災、水災或其他災害之際而犯之者。
六、在車站或埠頭而犯之者。
前項之未遂犯罰之。

司法院資訊處製作；財團法人民間司法改革基金會備份。
